---
output: github_document
---

<!-- README.md is generated from README.Rmd. Please edit that file -->

```{r, include = FALSE}
knitr::opts_chunk$set(
  collapse = TRUE,
  comment = "#>",
  fig.path = "man/figures/README-",
  out.width = "100%"
)
```

# jardskjalftar

<!-- badges: start -->
<!-- badges: end -->

Hægt er að sækja pakkann frá github t.d. með 

```{r, eval = FALSE}
#install.packages("devtools")
devtools::install_github("bgautijonsson/jardskjalftar")
```

Þessi pakki inniheldur allar jarðskjálftamælingar http://hraun.vedur.is/ja/ frá 1994 til dagsins þegar pakkinn var síðast uppfærður. Gögnin má finna í töflunni `jardskjalftar`

```{r}
library(jardskjalftar)
head(jardskjalftar)
```

Ef þú vilt sækja nýrri gögn sem urðu til eftir uppfærslu pakkans er hægt að nota fallið `download_jsk_data()`. Gögnin eru sótt fyrir viku í senn og því getur verið að það sé ekki búið að uppfæra þau í byrjun vikunnar.

```{r}
cur_date <- Sys.Date()
cur_year <- lubridate::year(cur_date)
cur_week <- lubridate::week(cur_date)
# Sækjum fyrir síðustu viku
cur_week <- cur_week - 1
newest_data <- download_jsk_data(year = cur_year, week = cur_week)

head(newest_data)
```

Ég skrifaði fall til að sækja gögn frá http://skjalftalisa.vedur.is, `download_skjalftalisa_data()`. Gögnin þar gætu verið uppfærð fyrr heldur en á http://hraun.vedur.is/ja/. 

Hér er dæmi um hvernig sækja má gögn úr Skjálftalísu fyrir Nóvember fram til nú.

```{r}
start_time <- clock::date_time_build(
  year = 2023, 
  month = 11, 
  day = 1, 
  hour =  0,
  minute =  0, 
  second = 1, 
  zone = "GMT"
)
end_time <- Sys.time()

skjalftalisa_data <- download_skjalftalisa_data(start_time, end_time)

head(skjalftalisa_data)
```

Við sjáum að gögnin frá Skjálftalísu eru glæný. 

```{r}
max(skjalftalisa_data$time)
```

```{r}
Sys.time()
```

